【裁判字號】    89,易,636
【裁判日期】    890314
【裁判案由】    違反著作權法
【裁判全文】
臺灣臺南地方法院刑事判決              八十九年度易字第六三六號
    公  訴  人  臺灣臺南地方法院檢察署檢察官
    被      告  甲○○
右列被告因違反著作權法案件，經檢察官提起公訴（八十九年度偵字第六七八號、第
一０九二號、第一０九三號、第一０九四號、第一０九五號、第一０九六號、第一０
九七號），本院判決如左：
    主  文
甲○○以明知為侵害著作權之物，而意圖散布而持有之方法，侵害他人之著作權，處
有期徒刑肆月，如易科罰金，以佰元折算壹日。
扣案之如附表所示之物均沒收。
    事  實
一、甲○○明知如附表所示之電腦應用軟體及電腦遊戲軟體光碟，係侵害作權盜拷燒
    錄自「漢堂國際資訊股份有限公司」、「倚天資訊股份有限公司」、「趨勢科技
    股份有限公司」、「友立資訊股份有限公司」、「大宇資訊股份有限公司」、「
    智冠科技股份有限公司」擁有著作權之應用及遊戲軟體，竟於民國八十八年十二
    月三十一日下午三時許，在台南縣仁德鄉○○村○○路十巷十六號「貝汝流通世
    界」前，利用汝貝展覽館舉辦電腦資訊大展之際，意圖散佈販售而持有如附表所
    示侵害前揭廠商著作權之盜拷遊戲光碟。並於同日下午三時許，在台南縣仁德鄉
    ○○村○○路十巷十六號前為警當場查獲。扣得如附表所示之盜拷光碟一批。
二、案經被害人「漢堂國際資訊股份有限公司」、「倚天資訊股份有限公司」、「趨
    勢科技股份有限公司」、「友立資訊股份有限公司」、「大宇資訊股份有限公司
    」、「智冠科技股份有限公司」訴由台南縣歸仁分局報告台灣台南地方法院檢察
    署檢察官偵查起訴。
    理  由
一、訊據被告甲○○，固承認於右記時地，為警查獲其持有之如附表所示電腦軟體及
    光碟等物，惟否認有違反著作權法犯行，辯稱：係一綽號「阿展」之人欠伊錢，
    而將該等物品質押給伊，伊並非意圖散布而持有云云。
二、然查右開犯罪事實，業據被告甲○○於偵訊時坦承不諱，並經被害人「漢堂國際
    資訊股份有限公司」、「倚天資訊股份有限公司」、「趨勢科技股份有限公司」
    、「友立資訊股份有限公司」、「大宇資訊股份有限公司」、「智冠科技股份有
    限公司」之代理人陳立勝於偵查中指訴綦詳，且有告訴人之著作權權利來源相關
    證明一份、查獲侵害前揭廠商著作權之光碟片一批扣案可資佐證（其餘被告遭查
    扣盜拷美、日廠商之遊戲軟體，或因未經被害人告訴，或基於互惠原則之規定，
    未為我國著作權法所保護）。被告於審判中翻異前供，又無法指出「阿展」其人
    之確實姓名及住居所供本院傳證，所辯無非事後卸責飾詞，委不足採，犯行堪以
    認定。
二、核被告所為係以著作權法第八十七條第二款之方法，侵害他人之著作權，應成立
    著作權第九十三條第三款之罪。爰審酌其犯罪之一切情狀，量處有期徒刑四月，
    並諭知易科罰金之折算標準，以資懲儆。扣案之如附表所示之物，係供犯罪所用
    之物，為被告所有，依法一併宣告沒收
據上論斷應依刑事訴訟法第二百九十九條第一項前段，著作權法第九十三條第三款、
第八十七條第二款，刑法第十一條前段、第四十一條、第三十八條第三項、第一項第
二款，罰金罰鍰提高標準條例第二條，判決如主文。
中    華    民   國      八十九      年      三     月       十四       日
                           臺灣臺南地方法院刑事第四庭
                                       法      官    蘇  孫  波
右正本證明與原本無異
如不服本判決應於送達後十日內向本院提出上訴狀
                                       書  記  官    羅  宗  賢
中    華    民   國      八十九      年      三     月       十六       日
附錄法條：
著作權法第九十三條第三款：
有左列情形之一者，處二年以下有期徒刑，得併科新台幣十萬元以下罰金：
第三款：以第八十七條各款方法之一侵害他人之著作權者。


司法院資訊處製作；財團法人民間司法改革基金會備份。
